MOH. WILDAN. R

WEB DEVELOPER



f Wildan Rizky

@wldan.rzky_

Tentang Saya

Saya seorang yang berpengalaman dibidang IT. Saya menyukai bidang Pemrograman khususnya dalam Frontend Web Developer dan saya juga sedikit menyukai pada bidang UI / UX Designer

Nama : Mohammad Wildan Rizkiyadi Tempat / Tgl Lahir : Tegal, 25 Desember 1999

Jenis Kelamin : Laki - Laki Agama : Islam

Hobi / Passion : Bersepeda, Suporter Bola, Gamer

Membaca

Pendidikan

SD NEGERI KEJAMBON 8

Kota Tegal

2006 - 2011

SMP NEGERI 12

Kota Tegal

2011 - 2014

SMK DINAMIKA

Kota Tegal

2014 - 2017

POLITEKNIK HARAPAN BERSAMA

DIII Teknik Komputer | Kota Tegal

2017 - 2020

Pengalaman

Percetakan Familiart Tegal

Karyawan Desain Grafis

2018 - 2019

BEENEWS.ID (Freelance / Kerja Remote)

Frontend & Admin Web Developer

2020 - Sekarang



Kontak Saya







0813-2659-2234

Skil











Bahasa

INDONESIA	
ENGLISH	
IAWA	